---
title: Photo et carto
author: Sébastien Guyader
date: '2020-08-20'
slug:
categories:
  - R
tags:
  - R Markdown
  - photo
  - cartographie
  - leaflet
summary: 'Comment ajouter un widget leaflet pour afficher la localisation de photos sur un fond de carte OpenStreetMap'
authors: []
external_link: ''
image:
  caption: ''
  focal_point: ''
  preview_only: no
url_code: ''
url_pdf: ''
url_slides: ''
url_video: ''
slides: ''
---


```{r options, include=FALSE}
library(tidyverse)
library(leaflet)
library(leafpop)
library(htmlwidgets)
library(widgetframe)
library(exiftoolr)
```

Récemment sur [R bloggers](https://www.r-bloggers.com/), je suis tombé sur un article montrant comment placer des photos sur un fond de carte OpenStreetMap à partir des coordonnées GPS présentes dans les métadonnées (exif).
Tout cela en utilisant des outils libres :

* pour les photos :
  + `digikam` pour intégrer les coordonées GPS aux images
  + `ART` pour convertir les images raw en jpg
* pour le reste :
  + `R Studio` pour écrire les pages en language `rmarkdown`
  + `R` et quelques librairies pour générer une table listant les photos, et leurs coordonnées GPS (via `exiftool`)
  + `pandoc` pour convertir les pages `rmarkdown` en pages HTML


```{r, warning=FALSE, message=FALSE}
files <- dir("venise", full.names=T)
df <- data.frame(exif_read(files, tags = c("Location","GPSLatitude","GPSLongitude")))

#links <- read.table("links.txt", col.names="links")

data_df <- df[,c("GPSLatitude","GPSLongitude")]
images <- as.character(df$SourceFile)

m <- leaflet(data_df) %>%
  addTiles() %>%
  addCircleMarkers(
    fillOpacity = 0.6, radius = 4,
    lng = ~GPSLongitude, lat =~GPSLatitude, 
    popup = popupImage(images, src="local", embed=T),
  )
```

```{r widget}
frameWidget(m)
```

Sur cette carte vous pouvez cliquer zoomer, et cliquer pour afficher les vignettes des photos. Pour voir les photos en taille originale, faites un clic droit et faites afficher l'image.

